臺灣高等法院高雄分院刑事裁定　　　　　　 　　　九十三年度聲再字第一三一號
　　再審聲請人　甲○○
　　即受判決人
右列聲請人因偽造文書等案件，對於本院九十三年度上訴字第三一三號中華民國九十
三年六月九日確定判決（臺灣高雄地方法院九十二年度訴字第二一一四號、臺灣高雄
地方法院檢察署九十一年度偵字第二三八八三號），聲請再審，本院裁定如左：
    主  文
再審之聲請駁回。
    理  由
一、聲請意旨略稱：本案共同被告陳文達於一審曾請求傳喚證人許登富，以證明其有
    委託許登富修理事故車（原判決記載為Ｂ車），此可證明絕非原審所認定被害人
    失竊之汽車（原判決記載為Ａ車）係由陳文達竊取後，售予聲請人，再由聲請人
    重新打造Ｂ車之引擎及車身號碼後出售。然原審當時因證人許登富行蹤不明，致
    無法傳喚到庭。聲請人雖於判決確定前知悉證人許登富係修理本件查扣之車輛者
    ，然卻因不知許登富之所在，而無法陳報予法院，本案判決確定後，聲請人發現
    證人許登富現居住於台南縣新化鎮礁坑里三六崙二十九號，此新證據之發現，足
    以證明聲請人並未於Ａ車上打造Ｂ車之引擎及車身號碼，而係如陳文達所稱：由
    許登富修復後，再將Ｂ車交由聲請人販賣，伊並不知修復情形等語，是故依前開
    證據，聲請人實無偽造該車之車身及引擎號碼之行為，而僅單純受託於陳文達販
    賣本件查扣車輛，足認聲請人應受無罪之判決，為此依刑事訴訟法第四百二十條
    第一項第六款之規定聲請再審。
二、按有罪之判決確定後，為受判決人之利益聲請再審，必其聲請之理由合於刑事訴
    訟法第四百二十條第一項所定情形之一及第四百二十一條有足以影響於判決之重
    要證據漏未審酌者，始准許之。而同法第四百二十條第一項第六款所謂發見確實
    之新證據，係指該證據於判決前已經存在，法院及當事人所不知、不及調查，判
    決後始行發見者而言。又此新證據必須從形式上觀察，固不以絕對不須經過調查
    程序為條件，但必須顯然可認為足以動搖原有罪確定判決而為受判決人無罪、免
    訴、免刑或輕於原判決者所認罪名者，即具有「顯然性」為限。
三、經查：聲請人在高雄市○○○路二七０之一號開設吉昱汽車解體場，聲請人明知
    國瑞廠牌二０００年份，車牌號碼二Ｍ─五０七八號，引擎號碼四ＡＪ０一八一
    七一號，車身號碼ＡＴ00000000，一五八七ＣＣ銀色自小客車一輛（以
    下簡稱Ａ車）係同案被告陳文達所竊得之贓物，仍予以買受（陳文達竊盜部分，
    業經一審九十二年訴字第二一一四號判處有期徒刑十月，未上訴而確定），聲請
    人再於九十一年三月二十五日，向朱文吉以新台幣（下同）十八萬元，購得原屬
    良保小客車租賃有限公司所有，於九十一年三月十日發生車禍、車身嚴重毀損已
    不堪修復之國瑞廠牌二０００年份，車牌號碼ＸＸ─三一五０號，引擎號碼四Ａ
    Ｍ五七七七六０號，車身號碼ＡＴ00000000號，一五八七ＣＣ銀色自小
    客車（以下簡稱Ｂ車）後，在上開汽車解體場內將所買受之Ａ車引擎號碼後五碼
    磨去，重新打造Ｂ車之四ＡＭ五七七七六０引擎號碼於Ａ車引擎上，並將Ａ車之
    車身號碼後五碼磨去，重新打造成Ｂ車之ＡＴ00000000號車身號碼於Ａ
    車上，偽造足以表示上開車輛製造工廠及出廠時期、標誌之引擎號碼及車身號碼
    等準私文書。再由聲請人將該Ａ車委託不知情之金傑汽車商行曾景統、金啟城二
    人出售，該二人於九十一年五月二日將該偽造後之Ａ車以三十三萬六千元價格出
    售予不知情之吳明雄等情，業經原確定判決依據Ａ車失主林湄臻之證詞、車籍資
    料及贓物認領保管收據、Ｂ車於九十一年三月十日發生車禍全毀之照片四張，查
    扣車輛電解照片十一張，又經證人即屏東縣警察局東港分局刑事組偵查員簡振淯
    於偵查中證明：查獲之吳明雄所購買、由聲請人委託曾景統、金啟城出售之車牌
    號碼六七七九─ＦＡ，早在九十一年三月十日在屏東縣東港地區發生車禍，車身
    全毀，無法修理，經東港分局列管，嗣發現車主有異動，經追查新車主，才發現
    新車主吳明雄之車輛車身及引擎號碼有磨損痕跡，經電解看出原來車身號碼是林
    湄臻失竊之車輛等情。原確定判決並於理由欄說明聲請人所提出與陳文達就Ｂ車
    之買賣契約書係聲請人及陳文達為脫免日後罪責而虛偽訂立，及聲請人與同案被
    告陳文達之辯解違反常情且與事實不符，而不足採，因而認定聲請人向朱文吉購
    得Ｂ車後，再將陳文達所竊得之Ａ車車身及引擎號碼磨除、重新打上Ｂ車之引擎
    及車身號碼出售牟利情事，認聲請人有故買購物、行使偽造準私文書犯行。
四、聲請人聲請再審理由以，同案被告陳文達於一審曾請求傳喚證人許登富，以證明
    其有委託許登富修理Ｂ車等情，然原審當時因證人許登富行蹤不明，致無法傳喚
    到庭，即行判決聲請人有罪。本案判決確定後，聲請人發現證人許登富現居住於
    台南縣新化鎮礁坑里三六崙二十九號，此新證據之發現，認有再審之理由云云。
    然查，所謂發現確實之新證據，係指該證據於判決前已經存在，法院及當事人所
    不知，不及調查，判決後始行發見者而言，又此證據必須從形式上觀察，顯然可
    以動搖原有罪之判決而為受判決人無罪，具有顯然性為限。查原確定判決於理由
    欄依前述之具體證據，認定聲請人有偽造車身及引擎號碼。且陳文達於警訊時供
    稱修理費五萬元（見九十一年九月十四日警訊筆錄），與偵查中供稱修車費付了
    二十多萬元（見九十二年三月四日偵訊筆錄），前後供述相去甚達，若陳文達有
    請許登富修理該Ｂ車，對其親自所交付之修理費，竟會有十五萬元以上出入之供
    詞，顯不合常情，足徵陳文達供稱將該Ｂ車交給許登富修理，為不實，縱傳訊證
    人「許登富」到庭調查，亦不足以推翻原確定判決，而對聲請人作有利之判決，
    聲請人此項聲請，不具「顯然性」，難認係新證據。
五、本件聲請人所舉聲請再審之理由，核與上引法條所定無一相符，應認為無再審理
    由，爰依同法第四百三十四條第一項，裁定如主文。
中    華    民    國        九十三      年      十      月    二十五    日
                              臺灣高等法院高雄分院刑事第一庭
                                  審判長法官  王光照
                                        法官  張意聰
                                        法官  曾玉英
右正本證明與原本無異。
如不服本裁定應於送達後五日內向本院提出抗告狀。
                                      書記官  黃麗蓉
中    華    民    國        九十三      年      十      月    二十八    日
                                                                      Ｈ
